臺灣高雄地方法院刑事判決　　　　　 100年度審易字第2583號
公　訴　人　臺灣高雄地方法院檢察署檢察官
被　　　告　曾俊樺
上列被告因竊盜案件，經檢察官提起公訴（100 年度偵字第1187
2 號），被告於準備程序中就被訴事實為有罪之陳述，經本院告
知簡式審判程序之旨，並聽取被告與公訴人之意見後，本院裁定
進行簡式審判程序，判決如下：
    主  文
曾俊樺犯攜帶兇器竊盜罪，共肆罪，各處如附表所示之刑。應執
行有期徒刑年。
    事實及理由
一、犯罪事實：
    曾俊樺意圖為自己不法之所有，基於竊盜之犯意，先如附表
    編號一所示之時間、地點、方式，竊取如附表編號一所示之
    車牌，並將之懸掛於其不知情之友人徐偉崧承租之車牌號碼
    996-EVL 號重型機車上，嗣騎乘上揭機車，於如附表編號二
    至四所示時、地，以附表編號二至四所示之方式，竊取如附
    表編號二至四所示被害人所有之財物得手。嗣各該被害人報
    警處理，經警循線查獲。
二、證據名稱：
    上開犯罪事實，有下列證據可資證明：
  (一)證人即被害人陳承岱、證人即告訴人林家如、陳幸妤、王巴
    銀順於警詢及偵查中之指訴。
  (二)監視錄影畫面翻拍照片6張、現場採證照片8張。
  (三)高雄市政府警察局三民第二分局扣押筆錄暨扣押物品目錄表
    2 份、贓物認領保管單、機車租賃切結書、車輛詳細資料報
    表、失車- 案件基本資料詳細畫面報表各1 張。
  (四)被告之自白。
三、應適用之法條：
    按刑法第321 條第1 項第3 款之攜帶兇器竊盜罪，係以行為
    人攜帶兇器竊盜為其加重條件，此所謂兇器，其種類並無限
    制，凡客觀上足對人之生命、身體、安全構成威脅，具有危
    險性之兇器均屬之，且祇須行竊時攜帶此種具有危險性之兇
    器為已足，並不以攜帶之初有行兇之意圖為必要（最高法院
    79年臺上字第5253號判例意旨參照）。查被告為附表編號一
    所示之竊盜犯行時所使用之T 型扳手1 支，前端部分為鐵製
    品，可單手握持，長度約35公分；附表編號二至四所示之中
    心沖整枝為鐵製品，可單手握持，長度約16公分等情，有本
    院100 年8 月4 日準備程序筆錄可參，其既得以持之拆卸車
    牌或破壞車窗，足認該T 型扳手及中心沖均係屬質地堅硬之
    物，客觀上可對人之生命、身體、安全構成威脅，具有危險
    性，要屬刑法第321 條第1 項第3 款所定兇器無訛。是核被
    告所為，係犯4 次刑法第321 條第1 項第3 款之攜帶兇器竊
    盜罪。被告所犯上揭4 罪間，犯意各別，行為互殊，應予分
    論併罰。
四、科刑：
  (一)爰審酌被告正值青年，有工作能力，不思以正途取財，竟任
    意竊取他人財物，損及他人財產法益，法治觀念薄弱，所為
    實不足取；復被告前有多次竊盜前科（未構成累犯），目前
    正在監執行，有被告院內裁判案件紀錄表及臺灣高等法院被
    告前案紀錄表附卷足參，足見其平日素行非佳，且所竊之物
    價值甚鉅，僅部分發還被害人林家如，其他被害人損失甚重
    ；惟念及犯罪後尚知坦承全部犯行，態度尚可，損害業已減
    輕，並綜合考量被告係國中畢業、無業、家境勉持（見警詢
    筆錄教育程度欄、職業欄及家庭狀況欄之記載），及上開犯
    罪情節、所用手段等一切情狀，認檢察官對被告求處有期徒
    刑8 月、9 月、9 月、10月，應執行有期徒刑2 年10月等語
    ，難認適當，本院審酌上情，暨各次犯行之情節、被害人所
    遭受損害輕重等節，爰分別量處如主文所示之刑，並合併定
    其應執行之刑，以資懲儆。
  (二)末查，未扣案之T 型扳手、中心沖各1 支雖係供被告犯本件
    竊盜所用之物，且均係其所有，惟皆已為被告丟棄，業據其
    供承在卷（見本院卷第16頁反面），顯見上揭T 型扳手、中
    心沖各1 支均已滅失而難以尋回，為免日後執行之困難，爰
    不另為宣告沒收，附此敘明。
據上論斷，應依刑事訴訟法第273 條之1 第1 項、第284 條之1
、第299 條第1 項前段，刑法第321 條第1 項第3 款、第51條第
5 款，判決如主文。
本案經檢察官李怡增到庭執行職務。
中    華    民    國   100    年    8     月    18    日
                  刑事第十庭  法  官    呂明燕
以上正本證明與原本無異。
如不服本判決應於收受本判決後10日內向本院提出上訴書狀，並
應敘述具體理由，如未敘述上訴理由者，應於上訴期間屆滿後20
日內補提理由書狀於本院（均須按他造當事人之人數附繕本）「
切勿逕送上級法院」。
中    華    民    國   100    年    8     月    18    日
                              書記官    張琇晴
 附表
┌─┬───┬───┬─┬───────────┬───┐
│編│犯  罪│犯  罪│被│                      │所宣告│
│  │      │      │害│  行為及所竊得之財物  │      │
│號│時  間│地  點│人│                      │ 之刑 │
├─┼───┼───┼─┼───────────┼───┤
│一│100年 │高雄市│陳│以T字型扳手拆卸車牌號 │有期徒│
│  │2月11 │橋頭區│承│碼869 -EBM號重型機車之│刑柒月│
│  │日下午│仕豐南│岱│車牌1 面。            │。    │
│  │8時許 │路100 │  │                      │      │
│  │      │號騎樓│  │                      │      │
│  │      │下    │  │                      │      │
├─┼───┼───┼─┼───────────┼───┤
│二│100年 │高雄市│林│以中心沖破壞車牌號碼53│有期徒│
│  │2月24 │鳳山區│家│83-WQ 號自用小客車之右│刑捌月│
│  │日上午│濱山街│如│前方車窗，竊取車內之白│。    │
│  │8時25 │48號前│  │色包包1 只（內有大眾銀│      │
│  │分許  │      │  │行及中國信託銀行存簿各│      │
│  │      │      │  │1 本、提款卡、健保卡《│      │
│  │      │      │  │此部分檢察官漏載》、身│      │
│  │      │      │  │分證、汽車駕照及行照各│      │
│  │      │      │  │1 張《以上均已發還林家│      │
│  │      │      │  │如》、數位相機1 台、隨│      │
│  │      │      │  │身硬碟1 個、隨身碟2個 │      │
│  │      │      │  │、全家便利超商禮券200 │      │
│  │      │      │  │元、西提牛排餐卷550 元│      │
│  │      │      │  │、義大遊樂世界通行卡1 │      │
│  │      │      │  │張、台新銀行及澳盛銀行│      │
│  │      │      │  │信用卡各1 張，合計價值│      │
│  │      │      │  │約15,000元）。        │      │
├─┼───┼───┼─┼───────────┼───┤
│三│100年 │台南市│陳│以中心沖破壞車牌號碼23│有期徒│
│  │3月11 │中西區│幸│90-YZ（檢察官誤繕為239│刑捌月│
│  │日上午│南門路│妤│0-TZ）號自用小客車之右│。    │
│  │12時20│22號臺│  │前方車窗，竊取車內之To│      │
│  │分    │灣自來│  │d's 牌黑色方形皮包1只 │      │
│  │      │水公司│  │、i-pad1臺、國泰世華銀│      │
│  │      │前停車│  │行信用卡1 張、中國信託│      │
│  │      │格內  │  │銀行信用卡1 張、彰化銀│      │
│  │      │      │  │行信用卡1 張、身分證1 │      │
│  │      │      │  │張、汽車駕照1 張、健保│      │
│  │      │      │  │卡4 張、萬寶龍皮夾1 個│      │
│  │      │      │  │、名廠牌原子筆1 枝（合│      │
│  │      │      │  │計價值約7 萬元）。    │      │
├─┼───┼───┼─┼───────────┼───┤
│四│100年3│高雄市│王│以中心沖破壞車牌號碼37│有期徒│
│  │月16日│三民區│巴│16-ZQ 號自用小客車之右│刑壹年│
│  │上午10│澄和路│銀│前方車窗，竊取車內之勞│貳月。│
│  │時15分│112 號│順│力士鑽錶1 支、手機1 支│      │
│  │      │前    │  │、現金8000元、身份證、│      │
│  │      │      │  │健保卡、機車駕照各1 張│      │
│  │      │      │  │（合計價值約102 萬元）│      │
│  │      │      │  │。                    │      │
└─┴───┴───┴─┴───────────┴───┘
附錄本判決論罪科刑之法條：
中華民國刑法第321條
犯竊盜罪而有下列情形之一者，處六月以上、五年以下有期徒刑，得併科
新臺幣十萬元以下罰金：
一、侵入住宅或有人居住之建築物、船艦或隱匿其內而犯之者。
二、毀越門扇、牆垣或其他安全設備而犯之者。
三、攜帶兇器而犯之者。
四、結夥三人以上而犯之者。
五、乘火災、水災或其他災害之際而犯之者。
六、在車站、埠頭、航空站或其他供水、陸、空公眾運輸之舟、車、航空
    機內而犯之者。
前項之未遂犯罰之。